臺灣臺南地方法院臺南簡易庭民事裁定
110年度南簡聲字第34號
聲  請  人  吳蔡赺  
法定代理人  吳春榮  
相  對  人  財政部國有財產署南區分署

代  表  人  黃莉莉  
上列當事人間因債務人異議之訴事件，聲請人聲請停止執行，本
院裁定如下：
    主  文
聲請人以新臺幣伍萬零壹佰伍拾參元供擔保後，本院一百一十年
度司執字第五二三三四號清償債務強制執行事件之強制執行程序
，於本院一百一十年度南簡補字第二六六號債務人異議之訴事
件判決確定或和解、撤回前，應暫予停止執行。
    理  由
一、聲請意旨略以：兩造間因清償債務事件，經相對人聲請本院
    核發民國105年度司促字第19874號支付命令，並據以強制執
    行，現由本院110年度司執字第52334號強制執行事件受理在
    案。惟聲請人就該支付命令之原因債權尚有爭執，業已另行
    具狀提起債務人異議之訴在案。聲請人既已就執行名義之原
    因債權提起債務人異議之訴，如仍繼續執行程序，勢難回復
    原狀而嚴重影響聲請人權益，應有停止執行之必要。爰依強
    制執行法第18條第2項之規定，願供擔保請求准予系爭執行
    事件於上開債務人異議之訴判決確定前應暫予停止。
二、本院之判斷：
（一）按有回復原狀之聲請，或提起再審或異議之訴，或對於和
      解為繼續審判之請求，或提起宣告調解無效之訴、撤銷調
      解之訴，或對於許可強制執行之裁定提起抗告時，法院因
      必要情形或依聲請定相當並確實之擔保，得為停止強制執
      行之裁定，強制執行法第18條第2項定有明文。又法院依
      強制執行法第18條第2項定擔保金額而准許停止強制執行
      之裁定者，該項擔保係備供債權人因停止執行所受損害之
      賠償，其數額應依標的物停止執行後，債權人未能即時受
      償或利用該標的物所受之損害額，或其因另供擔保強制執
      行所受之損害額定之，非以標的物之價值或其債權額為依
      據（最高法院91年度台抗字第429號、92年度台抗第480號
      裁定同此見解）。
（二）查：
    ⒈相對人以本院106年度司執字第22580號債權憑證（載明執
      行名義名稱：本院105年度司促字第19874號支付命令及確
      定證明書）為執行名義，聲請本院以110年度司執字第523
      34號拍賣聲請人所有坐落臺南市○○區○○段000地號土地（
      權利範圍為4分之1）、臺南市左鎮區草山段639、646、64
      9、649-3、668、669-1地號土地（權利範圍各為5分之1、
      5分之1、4分之1、4分之1、4分之1、4分之1）之執行事件
      ，執行程序尚未終結；聲請人已提起債務人異議之訴，本
      院以110年度南簡補字第266號債務人異議之訴事件審理中
      等情，業經本院調取系爭執行事件及前開債務人異議之訴
      事件卷宗查明無訛，依上揭說明，聲請人之聲請為有理由
      ，應予准許。
    ⒉本院審酌相對人係以本院106年度司執字第22580號債權憑
      證為執行名義，聲請強制執行之債權本金爲新臺幣(下同)
      354,020‬元，則相對人因停止執行所受之損害，自為相對
      人遲延收取期間內，依債權數額所計算法定利息之損失。
      又聲請人提起債務人異議之訴，其訴訟標的價額未逾民事
      訴訟法第427條第1項所定金額，為應適用民事簡易程序，
      而不得提起上訴第三審案件，則依據司法院頒布之各級法
      院辦案期限實施要點所定民事簡易程序辦案期限，第一審
      為10個月、第二審為2年計算，上開債務人異議之訴事件
      審理期間至遲可推定為2年10個月，此亦為相對人遲延受
      償之期間，則相對人此段期間所受之損失，應為上開金額
      之利息。該項損失，應依法定利率即週年利率百分之5計
      算，且不受利率波動之影響，較為客觀妥適。依此計算，
      則相對人因未能即時受償而可能造成之損失額為50,153元
      【計算式：354,020‬元×5%×（2＋10/12）＝50,153元，元以
      下四捨五入】。是依首揭說明，聲請人自應對相對人因停
      止強制執行可能遭受之上開損害提出擔保，爰酌定擔保金
      額為50,153元。
三、依強制執行法第18條第2項，裁定如主文。
中　　華　　民　　國　　110 　年　　9 　　月　　10　　日
                  臺灣臺南地方法院臺南簡易庭
                                  法　官　盧亨龍
以上正本係照原本作成。
如對本裁定抗告須於裁定送達後10日內向本院提出抗告狀，並繳
納抗告費新臺幣1,000元（須附具繕本）。
中　　華　　民　　國　　110 　年　　9 　　月　　10　　日
                                  書記官  謝婷婷